臺灣屏東地方法院刑事判決　　　　　　　　　　　　　九十三年度訴字第二一二號
　　公　訴　人　臺灣屏東地方法院檢察署檢察官
　　被　　　告　甲○○
右列被告因違反毒品危害防制條例案件，經檢察官提起公訴（九十二年度毒偵字第一
九九一號、九十三年度毒偵字第二五一號），及同署檢察官移
偵字第一０四七號），被告自白犯罪，本院裁定改以簡式審判程序審理，判決如左：
    主  文
甲○○連續施用第一級毒品，累犯，處有期徒刑壹年貳月。注射針筒壹支沒收；又連
續施用第二級毒品，累犯，處有期徒刑拾月。扣案安非他命貳小包（毛重分別為零點
壹公克、零點伍公克）沒收銷燬之，玻璃球壹個、養樂多空瓶壹只、吸管壹支、玻璃
吸管壹支均沒收。應執行有期徒刑壹年拾月。扣案安非他命貳小包（毛重分別為零點
壹公克、零點伍公克）沒收銷燬之；注射針筒壹支、玻璃球壹個、養樂多空瓶壹只、
吸管壹支、玻璃吸管壹支均沒收。
事  實
一、甲○○前於民國八十七年間，因施用毒品案件，經本院裁定送觀察、勒戒後，認
    無繼續施用毒品傾向，由臺灣屏東地方法院檢察署檢察官以八十七年度偵字第四
    三二三號為不起訴處分確定，又於八十九年間，因施用毒品案件，經本院裁定送
    強制戒治，並以八十九年度潮簡字第三九八號判處有期徒刑六月確定，於九十一
    年二月一日執行完畢。惟仍無法戒除毒癮，復基於施用第一級毒品海洛因之概括
    犯意，自九十二年十二月十四日十九時四十五分採尿時前回溯七十二小時內某時
    ，至九十三年五月二十七日十四時採尿前回溯七十二小時內某時許，連續在其位
    於屏東縣新園鄉○○村○○路一一０巷七號住處施用第一級毒品海洛因多次。又
    基於施用第二級毒品安非他命之概括犯意，自九十二年十二月十四日十九時四十
    五分採尿時前回溯七十二小時內某時，至九十三年七月二十五日凌晨一時五十分
    採尿前回溯七十二小時內某時，連續在其位於屏東縣新園鄉○○村○○路一一０
    巷七號住處等地施用第二級毒品安非他命多次。為警分別於下列時、地查獲：(一)
    九十二年十二月十四日十六時許，在其位於屏東縣新園鄉○○村○○路一一０巷
    七號住處查獲，並扣得供吸食安非他命用之玻璃球一個、養樂多空瓶一只，及供
    施打海洛因用之注射針筒一支。(二)九十三年二月三日十三時四十五分許，又在上
    開住處為警查獲，並扣得安非他命一小包（毛重零點五公克）、供吸食安非他命
    用之吸管一支。(三)九十三年五月二十七日十二時三時分許，為警於上開住處查獲
    ，並扣得安非他命一小包（毛重零點一公克）、玻璃吸管一支。(四)九十三年七月
    二十四日二十三時三十分許，為警在屏東縣新園鄉○○村○○路三六九號前查獲
    。
二、案經屏東縣警察局東港分局、行政院海岸巡防署海岸巡防總局南部地區巡防局第
    六二岸巡大隊移送臺灣屏東地方法院檢察署檢察官偵查起訴，及同署檢察官移送
    併辦。
    理  由
一、本件被告甲○○所犯係死刑、無期徒刑、最輕本刑為三年以上有期徒刑以外之罪
    ，其於準備程序中就被訴事實為有罪之陳述，經法官告知簡式審判程序之旨，並
    聽取公訴人、被告之意見後，本院認為適宜進行簡式審判程序，故本件適用簡式
    審判程序審理，合先敘明。
二、右述事實，業據被告甲○○於本院審理時坦承不諱，且被告經警分別於九十二年
    十二月十四日、九十三年二月三日、同年五月二十七日及同年七月二十五日，先
  後四次採集尿液送驗結果，均呈甲基安非他命與嗎啡陽性反應，有長榮大學尿液
    檢驗確認報告一份、屏東縣衛生局煙毒及麻醉藥品類委託檢驗結果通知書三份（
    報告編號：屏縣衛檢六字第九三００三三號、屏縣衛檢六字第九三０二四四號、
    屏縣衛檢六字第九三０三一六號）附卷可稽，此為鑑定機關本於專業知識及科學
    儀器所為之鑑定，自可憑信，此外，扣案白色晶體二小包，經東港分局及行政院
    海岸巡防署海岸巡防總局南部地區巡防局第六二岸巡大隊，以聯勤二０四廠及臺
    灣尖端先進生技醫藥科技股份有限公司製造之煙毒品檢驗包試劑檢驗結果，均成
    安非他命反應，有毒品初步檢驗報告單二紙存卷可查，此外，復有被告供以施打
    海洛因之注射針筒一支，及供施用安非他命之玻璃球一個、養樂多空瓶一只、吸
    管一支、玻璃吸管一支等扣案可資佐證，被告之自白應與事實相符，其確有施用
    第一級毒品海洛因與第二級毒品安非他命之犯行無疑。再查被告前於八十七年間
    ，因施用毒品案件，經本院裁定送觀察、勒戒後，認無繼續施用毒品傾向，由臺
    灣屏東地方法院檢察署檢察官以八十七年度偵字第四三二三號為不起訴處分確定
    （一犯），又於八十九年間，因施用毒品案件，經本院裁定送強制戒治，並經本
    院判處有期徒刑六月確定（二犯）之事實，有臺灣屏東地方法院檢察署刑案資料
    查註紀錄表及臺灣高等法院被告全國前案紀錄表各一份存卷供參，其於五年內多
    次犯本案毒品危害防制條例之罪，事證明確，其犯行堪以認定。
三、查被告甲○○行為後，毒品危害防制條例部分條文業於九十二年七月九日經總統
    修正公布，並自公布後六個月即九十三年一月九日起施行，惟毒品危害防制條例
    此次修正，對於同條例第十條關於施用第一級與第二級毒品之犯罪構成要件及刑
    罰規定均未予修正，故無比較新舊法問題；且被告前因施用毒品案件，先後經觀
    察勒戒、強制戒治、判刑，五年內多次犯施用毒品罪，無論依修正前或修正後之
    毒品危害防制條例第二十三條第二項之規定，均屬應依法論罪科刑之行為，本案
    即應適用修正後規定處理。是核被告甲○○所為，係犯毒品危害防制條例第十條
    第一項之施用第一級毒品罪與同條第二項之施用第二級毒品罪。被告施用第一、
    二級毒品前持有海洛因與安非他命之低度行為，應為施用之高度行為所吸收，不
    另論罪。又被告先後多次施用第一、二級毒品之犯行，時間緊接，手法相同，觸
    犯構成要件同一之罪名，顯係均基於概括犯意反覆為之，應各依連續犯之規定論
    以一罪，並均依法加重其刑。另公訴事實雖僅記載被告於九十二年十二月十四日
    十九時四十五分採尿前回溯七十二小時內某時，及九十三年二月三日十五時採尿
    前回溯七十二小時內某日，施用海洛因及安非他命之犯行，惟被告其餘施用海洛
    因及安非他命犯行與已起訴部分具有連續犯之裁判上一罪關係，皆為起訴效力所
    及，本院自均應併予審判。又被告前於八十九年間，因施用毒品案件，經本院以
    八十九年度潮簡字第三九八號判處有期徒刑六月確定，於九十一年二月一日執行
    完畢，有臺灣屏東地方法院檢察署刑案資料查註紀錄表一紙在卷可按，被告受有
    期徒刑執行完畢後，五年之內再犯有期徒刑以上刑之本罪，為累犯，應依法加重
    其刑，並遞加重之。被告所犯上開二罪，犯意個別，罪名互異，應予分論併罰。
    爰審酌被告歷經多次觀察、勒戒及強制戒治程序，猶無法戒絕毒癮，仍再度施用
    毒品，顯見其意志不堅，無悔改之決心，有違政府制定毒品危害防制條例之立法
    美意，本不宜寬貸，惟念其所為係閥害自己身心之行為，尚未害及他人，且犯後
    坦承犯行，態度良好等一切情狀，分別量處如主文所示之刑，並定應執行刑，以
    資懲儆。扣案之安非他命二小包（毛重分別為零點一公克、零點五公克），屬違
    禁物，應依修正後毒品危害防制條例第十八條第一項前段規定，併予宣告沒收銷
    燬之。又扣案注射針筒一支、玻璃球一個、養樂多空瓶一只、吸管一支、玻璃吸
    管一支，均為被告供施用毒品所用之物，業據其供陳在卷，爰依刑法第三十八條
    第一項第二款之規定，併予宣告沒收。
據上論斷，應依刑事訴訟法第二百九十九條第一項前段、第二百七十三條之一第一項
，毒品危害防制條例第十條第一項、第二項、第十八條第一項前段，刑法第十一條、
第五十六條、第四十七條、第五十一條第五款、第三十八條第一項第二款，判決如主
文。
本案經檢察官蔡榮龍到庭執行職務。
中　　　華　　　民　　　國　　九十三　　年　　　八　　　月　　三十一　　日
                                      臺灣屏東地方法院刑事第四庭
                                          法  官  陳姵君
右正本證明與原本無異。
如不服本判決應於收受本判決送達後十日內向本院提出上訴書狀，其未敘述上訴理由
者，並得於提起上訴後十日內向本院補提理由書狀（均須按他造當事人之人數附繕本
 ）「切勿逕送上級法院」
                                          書記官　許倬維
中　　　華　　　民　　　國　　九十三　　年　　　八　　　月　　三十一　　日
附錄論罪法條：
毒品危害防制條例第十條
施用第一級毒品者，處六月以上五年以下有期徒刑。
施用第二級毒品者，處三年以下有期徒刑。
